# Marwen Jdidi React JS developer

™ marwen.jdidi75@gmail.com

+33 6 99 54 62 66

Paris, France

in https://www.linkedin.com/in/marwen-dev-react-js

X https://twitter.com/MarwenCode

right portfolio: https://marwen-portfolio.onrender.com

https://github.com/MarwenCode



### **PROFIL**

Je code depuis 3 ans. Autodidacte, j'ai passé mes soirées et une partie de mon temps libre à réorienter ma carrière professionnelle vers le développement. Avec une motivation et une détermination sans faille, j'ai commencé une formation chez OpenClassrooms en tant que développeur d'applications web JavaScript/React en septembre 2023. Cette formation se termine en août 2024. Aujourd'hui, je souhaite rejoindre une structure reconnue dans le développement d'applications web, en mettant particulièrement l'accent sur JavaScript, React.js et Node.js.

J'ai créé un portfolio et je serais ravi de le partager avec vous (lien ci-dessus).

## **EXPÉRIENCE PROFESSIONNELLE**

09/2021 - present

#### Formation développeur Applications Web

durant ma formation j'ai:

- Acquis des compétences avancées en JavaScript, y compris la manipulation des objets, la programmation fonctionnelle, les promesses et les fonctions asynchrones.
- React.js la création des composantes fonctionnelles et de classe, la gestion de l'état local avec useState et useEffect, useContexte . etc...
- Maîtrise de Redux toolkit pour la gestion de l'état global.
- Conception et implémentation d'API RESTful avec Node.js et Express, en mettant l'accent sur la validation des données et l'authentification.
- La gestion de bases de données relationnelles (MySQL) et NoSQL (MongoDB), y compris la création de schémas et l'écriture de requêtes.

12/2019 - present Paris, France

#### Consultant assistant maîtrise d'ouvrage et support 2, CGI - France

• Direction de l'information légale et de l'administration (DILA) - (dates : 11/2021- présent)

Support N2 partenaires et particuliers pour les démarches du site service-public

• Conseil départemental des Hauts-de-Seine - (dates : 06/2021 à 09/2021)

Responsabilité et Mission : Accompagnement des utilisateurs & suivi comptable du service bâtiment et construction du CD92 sur l'outil « Grand-Angle »

• Éducation nationale: Région île de France - (dates : 09/2020 à 06/2021)

Environnement Numérique de travail (ENT) : Monlycée.net

Responsabilité et Mission : Support utilisateur niveau 2 pour la plateforme Environnement Numérique de travail (ENT)

## **SKILLS**

JavaScript / React.JS / MySQL / Express.JS/CSS, SASS, HTML/ Github

## **EDUCATION**

09/2023 - present Paris, France

Développeur d'application JavaScript React, OpenClassRooms

09/2017 - 06/2019 Versailles, France

Master 2 Management Stratégique et conseil, Université de Versailles Saint-Quentin en Yvelines

## LANGUAGES

Anglais (courant)

French (courrant)

Arabic (langue maternelle)